臺灣桃園地方法院交通事件裁定　　　　100年度交聲字第276號
原處分機關　交通部公路總局新竹區監理所桃園監理站
異　議　人　李趙剛
即受處分人
上列受處分人因違反道路交通管理處罰條例案件，對於交通部公
路總局新竹區監理所桃園監理站民國100 年3 月30日所為之桃監
裁字第52-DB0000000號裁決處分，聲明異議，本院裁定如下：
    主  文
異議駁回。
    理  由
一、原處分意旨略以：異議人即受處分人李趙剛於100 年1 月25
    日19時50分許，駕駛元耀科技公司所有之車號U5-6930 號自
    小客車，行經桃園市○○路與縣府路口時，竟疏未注意而撞
    擊正在該路口執行交通勤務之桃園縣政府警察局桃園分局中
    路派出所員警李龍豪，致其受有前額外傷、左腳受傷及腦震
    盪等傷害，嗣由桃園縣政府交通大隊以異議人有「撞傷執行
    交通勤務中警察，致人受傷」之違規事實為由，並填製桃警
    局交字第DB0000000 號舉發違反道路交通管理事件通知單。
    嗣經原處分機關依道路交通管理處罰條例第61條第1 項第3
    款之規定，處異議人罰鍰新臺幣（下同）3 萬元，吊銷駕駛
    執照，3 年內不得考領駕駛執照等語。
二、異議理由略以：（一）異議人當時車已經到達路口，交通號
    誌正由綠燈轉成黃燈，異議人無法在路線行進中完全停止，
    故加速要通過此路口，此時警員李龍豪突然走近行駛路線，
    致發生擦撞，異議人已盡駕駛人注意義務。（二）本案屬小
    擦傷，本人亦支付了李龍豪之醫療費用以及與李龍豪已在桃
    園市調解委員會達成和解。（三）異議人為單親家庭，尚有
    母親及幼子要撫養，既已盡力達成和解，請改依道路交通管
    理處罰條例第61條第3 項裁罰以免異議人因原處分而失去工
    作。
三、按汽車行駛時，駕駛人應注意車前狀況，並隨時採取必要之
    安全措施，道路交通安全規則第94條第3 項定有明文。又汽
    車駕駛人，駕駛汽車撞傷正執行勤務中之警察，吊銷其駕駛
    執照，並處30,000元以上60,000元以下罰鍰，且3 年內不得
    考領駕駛執照，道路交通管理處罰條例第61條第1項第3款、
    第2項及第67條第2項定有明文。
四、經查：
（一）異議人於100 年1 月25日19時50分許駕駛車牌號碼U5-
      6930號自小客車，行經桃園市○○路與縣府路口時，疏未
      注意而撞及正在該路口執行交通勤務之桃園縣政府警察局
      桃園分局中路派出所員警李龍豪，致其受有前額外傷、左
      腳受傷及腦震盪之傷害等情，業據異議人於本院調查程序
      中坦承屬實，並經證人即桃園縣政府警察局桃園分局中路
      派出所員警李龍豪到庭具結證述屬實，並有卷附桃園縣政
      府警察局桃園分局100 年4 月25日桃警分交字第
      1001029025 號 函暨檢附道路交通事故現場圖、道路交通
      事故調查報告表、調查筆錄、現場照片11張、舉發違反道
      路交通事件通知單、桃園縣桃園市調解委員會調解書等可
      資佐證，堪信為真實。另經本院勘驗100 年1 月25日19時
      50分許案發路口的監視器畫面，遭撞擊之警員道路中央指
      揮交通，於燈號變換後，平行移動，遭異議人所駕駛之上
      開車輛撞及，而異議人原係慢速跟在前車後，通過路口時
      ，燈號已變換為紅燈，卻加速跨越雙黃線後逆向超越前車
      等情，此有卷附光碟及本院100 年5 月13日勘驗筆錄可資
      佐證，堪信為真實，且本件事故發生時，天候晴、夜間有
      照明、柏油路面，乾燥無缺陷、無障礙物、視距良好，顯
      見事故發生時，異議人對於證人李龍豪警員在該路口執行
      處理交通事故勤務乙節，應無不能注意之情事存在，異議
      人疏未注意車前狀況，貿然逆向闖紅燈前行，而撞傷正執
      行交通勤務中之警察之違規事實，洵屬明確。異議人辯稱
      不及於路口煞停及警員突然走近伊之行駛路線云云，不足
      採信。
（二）另本件異議人執以：其已與李龍豪達成和解，且李龍豪只
      有小擦傷，道路交通管理處罰條例第61條第1 項第3 款，
      吊銷駕駛執照3 年，時間過長會影響其生計，請求免依原
      處分處罰云云，惟按汽車駕駛人駕駛汽車有撞傷正執行交
      通勤務中之警察之情形者，吊銷其駕駛執照，並處30,000
      元以上60,000元以下罰鍰，且於3 年內不得考領駕駛執照
      ，道路交通管理處罰條例第61條第1 項第3 款、第2 項及
      第67條第2 項分別定有明文，上開處罰規定不以駕駛人駕
      駛汽車違反道路交通安全規則為要件，只須駕駛汽車撞傷
      正執行交通勤務中之警察即為已足，且無論重傷或輕微傷
      害均應包括在內，揆其立法旨趣乃為保障執行交通勤務警
      員之安全，故令汽車駕駛人負特別之注意義務（司法院《
      73》廳刑一字第542 號函參照）；且按法律得定名為法、
      律、條例、通則，此經中央法規標準法第2 條規定甚明，
      上開「道路交通管理處罰條例」之規定，為經立法院依立
      法程序制定通過、總統公布之現行「法律」，於未經法定
      程序修正、廢止或宣告失效前，具有法律之拘束效力，除
      有一望即知之明顯悖於人性尊嚴或侵害基本權利之情形而
      為當然無效者外，行政機關依法行政，即難認有何違誤，
      查本件異議人前揭違規事實既屬明確，前揭法條規定抑或
      有其立法意旨之特殊考量，尚屬現行有效之法律，舉發機
      關之依法舉發、原處分機關於法定處罰範圍內裁處異議人
      30,000元之罰鍰，及吊銷其駕駛執照，且於3 年內不得考
      領駕駛執照，均屬於法有據，受處分人請求免依原處分處
      罰，尚屬無據，其異議為無理由，應予駁回。
五、據上論斷，應依道路交通案件處理辦法第19條，裁定如主文
    。
中    華    民    國   100    年    5     月    18    日
                  交通法庭    法  官  陳麗芬
以上正本證明與原本無異。
如不服本裁定，應於裁定送達後5 日內向本院提出抗告狀。
                              書記官  謝雅茹
中    華    民    國   100    年    5     月    19    日